ru: Вид колготок: Компрессионные; С регулируемым верхом; Сетка; Без стопы; Для беременных; Непрозрачные; Со швом; Прозрачные; Без носка; Другие
vi: Phong cách quần tất da chân: Nén; Gen bụng; Tất lưới; Hở bàn chân; Thai sản; Đục; Đường may; Mỏng; Hở ngón; Khác
pt-BR: Estilo da meia-calça: Compressão; Cintura modeladora; Arrastão; Sem pés; Maternidade; Opaca; Com costura; Transparente; Sem dedos; Outro
fi: Sukkahousujen tyyli: Pakkaus; Tuettu yläosa; Verkko; Jalaton; Äitiys; Läpinäkymätön; Saumattu; Läpikuultava; Ei jalkaosaa; Muu
pt-PT: Tipo de meia-calça: Compressão; Controlo superior; Rede de pesca; Sem pés; Maternidade; Opaco; Com costura; Simples; Sem dedos; Outro
th: รูปแบบถุงน่อง: การบีบอัดสัญญาณเสียง; Control-top; Fishnet; Footless; Maternity; Opaque; Seamed; Sheer; Toeless; อื่นๆ
cs: Styl punčoch: Komprese; Vrchní část s regulací; Rybí síť; Bez nohou; Těhotenské; Neprůhledné; Sešité; Průsvitné; Bez prstů; Jiné
de: Strumpfhosen-Stil: Kompression; Modellierhöschen; Fishnet; Ohne Fuß; Mutterschaft; Undurchsichtig; Gesäumt; Leicht deckend; Ohne Zehen; Sonstiges
hu: Harisnya stílusa: Kompressziós; Alakformáló; Halháló; Lábfej nélküli; Kismama; Átlátszatlan; Varrott; Áttetsző; Lábujj nélküli; Egyéb
pl: Styl rajstop: Kompresja; Control-top; Siatka; Odsłonięte stopy; Dla kobiet w ciąży; Nieprzezroczyste; Ze szwem; Przezroczyste; Odsłonięte palce; Inne
fr: Style de collants: Compression; Collant gainant; Résille; Sans pieds; Maternité; Opaque; Couture; Transparent; Sans orteils; Autre
lt-LT: Pėdkelnių stilius: Kompresinės; Kompresiniu juosmeniu; „Fishnet“ tinklelis; Be pėdučių; Nėščiosioms; Nepermatomas; Su siūlė; Permatomos; Be pirštų; Kita
sv: Stil på strumpbyxa: Kompression; Kontrolltopp; Fishnet; Fotlös; Maternity; Ogenomskinlig; Sömmar; Skir; Tålös; Övrigt
bg-BG: Стил чорапогащник: Компресия; Контрол-топ; Мрежа за риба; Без ходила; Майчинство; Непрозрачно; С шевове; Чист; Без пръсти; Други
da: Strømpebuksestil: Kompression; Kontroltop; Fiskenet; Fodløs; Til gravide; Uigennemsigtig; Sømmet; Ren; Tåløs; Andet
hr-HR: Model najlonki: Kompresija; Čvrsti pojas; Mrežaste; Bez stopala; Trudničke; Neprozirno; Sa šavovima; Prozirne; Bez prstiju; Ostalo
nb: Strømpebuksestil: Kompresjon; Kontrolltopp; Fiskenett; Fotløs; For gravide; Ugjennomsiktig; Søm; Ren; Tåløs; Annet
nl: Stijl panty: Compressie; Corrigerende top; Visnet; Voetloos; Zwangerschap; Opaque; Gefelst; Puur; Teenloos; Andere
en: Pantyhose style: Compression; Control-top; Fishnet; Footless; Maternity; Opaque; Seamed; Sheer; Toeless; Other
ja: パンストスタイル: コンプレッション; コントロールトップ; フィッシュネット; 支えなし; マタニティ; 不透明; 縫い目あり; シアー; つま先なし; その他
it: Stile collant: Compressione; Controllo top; Rete; Senza piedini; Maternità; Opaco; Cucito; Sheer; Senza dita; Altro
el: Στυλ καλσόν: Συμπίεση; Λαστέξ; Δίχτυ; Χωρίς κάλυψη των πελμάτων; Εγκυμοσύνης; Αδιαφανής; Ραμμένο; Λεπτό; Με τα δάχτυλα έξω; Άλλο
zh-TW: 絲襪樣式: 壓縮; 緊身絲襪; 魚網; 無足; 孕婦裝; 不透明; 接縫; 純粹; 露腳趾; 其他
ko: 팬티스타킹 스타일: 컴프레션; 컨트롤 탑; 망사; 발 없음; 임산부; 불투명; 솔기; 얇은; 발가락 없는; 기타
es: Estilo de medias-pantalón: Compresión; Control superior; Red de pesca; Sin pies; Maternidad; Opaca; Cosidas; Transparentes; Sin dedos; Otros
sl-SI: Stil hlačnih nogavic: Kompresijske; Pas za oblikovanje postave; Mrežaste; Brez stopal; Poporodne; Neprozorne; S šivi; Prosojne; Brez prstov; Drugo
sk-SK: Štýl pančúch: Kompresný; Sťahovací pančuchový; Sieťovaný; Pančuchové legíny; Materský; Nepriehľadný; Prešitý; Jasný; Bezprstový; Iné
ro-RO: Tip dresuri: Compresie; Modelator; Plasă; Fără talpă; Gravide; Opac; Cusut; Transparent; Fără degete; Altele
tr: Külotlu çorap stili: Sıkıştırma; Kontrol üstü; Balık ağı; Ayaksız; Hamilelik; Opak; Dikişli; Şeffaf; Parmaksız; Diğer
zh-CN: 连体裤袜款式: 压缩; 束腰; 网眼; 不连脚; 孕妇; 不透明; 有接缝; 裸色; 无趾; 其他